臺灣基隆地方法院刑事判決　　　　94年度訴字第226號
公　訴　人　臺灣基隆地方法院檢察署檢察官
被　　　告　甲○○　男　41歲.
上列被告因毒品危害防制條例案件，經檢察官提起公訴（94年度
毒偵字第362號），並經本院合議庭裁定由受命法官獨任進行簡
式審判程序，判決如下：
    主      文
甲○○連續施用第一級毒品，累犯，處有期徒刑捌月。
扣案之第一級毒品海洛因淨重零點壹貳公克、殘渣袋壹個內之第
一級毒品海洛因均沒收銷燬之；注射針筒貳支均沒收。
    事實及理由
一、本件犯罪事實應補充：「甲○○基於概括之犯意，自93年8
    月某日起至94年1月20日上午某時止，約1個月施用1次之頻
    率，以注射針筒注射皮下組織或摻在香煙內施用之方式，連
    續施用第一級毒品海洛因多次」、證據應補充：「被告於本
    院準備程序及審判程序之自白」、應適用之法條應補充：「
    被告持有第一級毒品海洛因係供施用，其持有之低度行為為
    施用之高度行為所吸收，不另論罪。扣案之海洛因殘渣袋1
    個內之第一級毒品海洛因，為查獲之毒品，無論屬於被告與
    否，應依毒品危害防制條例第18條第1項前段沒收銷燬之，
    至於安非他命殘渣袋1個內之第二級毒品安非他命，雖為查
    獲之毒品，惟非被告所有，且與本件施用第一級毒品案件無
    涉，不得併予宣告沒收銷燬，應由檢察官另為適法處理，附
    此說明。」外，餘均引用如附件檢察官起訴書之記載。
二、據上論斷，應依刑事訴訟法第273條之1第1項、第284條之1
    、第299條第1項前段、第310條之2、第454條第2項，毒品危
    害防制條例第10條第1項、第23條第2項、第18條第1項前段
    ，刑法第11條、第56條、第47條、第38條第1項第2款，判決
    如主文。
本案經檢察官林伯宇到庭執行職務。
中　　華　　民　　國　　94　　年　　4　　月　　29　　日
                  刑事第二庭法  官    何怡穎
以上正本證明與原本無異。
對於本件判決如有不服，應於收受送達後10日內，向本院提出上
訴書狀，上訴於臺灣高等法院，並按他造當事人之人數附具繕本
。
中　　華　　民　　國　　94　　年　　4　　月　　29　　日
                            書記官    李繼業
附錄本案論罪科刑法條：
毒品危害防制條例第10條第1 項
施用第一級毒品者，處六月以上五年以下有期徒刑。
附件：
臺灣基隆地方法院檢察署檢察官起訴書
　　　　　　　　　　　　　　　　　  93年度毒偵字第2489號
　　　　　　　　　　　　　　　　　　94年度毒偵字第 362號
　　被　　　告　甲○○　男　41歲（民國○○年○○月○○日生）
　　　　　　　　　　　　住基隆市○○區○○路431之4號
　　　　　　　　　　　　身分證統一編號：Ｚ000000000號
上被告因違反毒品危害防制條例案件，已經偵查終結，認應提起
公訴，茲將犯罪事實及證據並所犯法條分敘如下：
　　　　犯罪事實
一、甲○○前因殺人未遂案件，經臺灣基隆地方法院於民國86年
　　1月20日，以85年度訴字第431號判決判處有期徒刑6年10
　　月確定，並於92年4月23日縮刑期滿執行完畢。復因施用毒
　　品案件，經觀察、勒戒後，認無繼續施用毒品傾向，經本署
　　檢察官於93年8月4日，以93年度毒偵字第1201號不起訴處
　　分確定。詎甲○○猶不知悔改，復基於施用第一級毒品之概
　　括犯意，自93年8月間某日起至94年1月21日10時20分許為
　　警採尿回溯24小時內某時止，連續在不詳地點，施用第一級
　　毒品海洛因。嗣先於93年12月12日14時45分許，在基隆市中
　　山區○○○路105巷前為警查獲，並扣得第一級毒品海洛因
　　淨重0.12公克及注射針筒2支；再於94年1月20日22時30分
　　許，在基隆市○○路431號2樓樓梯間為警另案緝獲，並扣
　　得海洛因殘渣袋及安非他命殘渣袋各1 個。
二、案經基隆市警察局第四分局及第二分局報告偵辦。
　　　　證據並所犯法條
一、訊據被告甲○○僅坦承有於93年8 月間施用第一級毒品海洛
　　因之犯行，餘均否認。惟查，被告為警二次查獲後所採集之
　　尿液檢體，經送台灣尖端先進生技醫藥股份有限公司以酵素
　　免疫分析法為初步篩檢，並以氣相層析質譜儀法為確認檢驗
　　之結果，均呈嗎啡、可待因陽性反應，此有上開公司濫用藥
　　物檢驗報告2紙在卷可稽，並有第一級毒品海洛因淨重0.12
　　公克、注射針筒2 支、海洛因殘渣袋及安非他命殘渣袋各1
　　個扣案可資佐證，此外，復有不起訴處分書、刑案資料查註
　　紀錄表及法務部調查局鑑定通知書附卷足憑，被告犯嫌堪予
　　認定。
二、核被告所為，係犯毒品危害防制條例第10條第1 項之施用第
　　一級毒品罪嫌。其施用第一級毒品海洛因行為，時間緊接，
　　犯罪構成要件相同，顯係基於概括犯意反覆為之，請依刑法
　　第56條連續犯之規定論處。又被告有犯罪事實欄所載之科刑
　　執行情形，有刑案資料查註紀錄表在卷可稽，其於受有期徒
　　刑之執行完畢後，5年內再犯有期徒刑以上之本罪，為累犯
　　，請依刑法第47條規定加重其刑。另扣案之毒品，請依毒品
　　危害防制條例第18條第1項之規定宣告沒收銷燬之；施用毒
　　品之器具，請依刑法第38條第1 項第2 款規定宣告沒收。
三、依毒品危害防制條例第23條第2 項、刑事訴訟法第251 條第
　　 1項提起公訴。
　　此致
臺灣基隆地方法院
中　　華　　民　　國　　94　　年　　3 　　月　　17　　日
　　　　　　　　　　　　 檢察官　　乙　○　○
右正本證明與原本無異
中　　華　　民　　國　　94　　年　　3 　　月　　23　　日
　　　　　　　　　　　　 書記官　　黃　詺　荌
附錄所犯法條：
毒品危害防制條例第10條1項
　　 施用第一級毒品者，處 6 月以上 5 年以下有期徒刑。
